【裁判字號】    99,審易,2862
【裁判日期】    990924
【裁判案由】    竊盜
【裁判全文】
臺灣高雄地方法院刑事判決            99年度審易字第2862號
公  訴  人  臺灣高雄地方法院檢察署檢察官甲○○
被      告  乙○○
上列被告因竊盜案件，經檢察官聲請簡易判決處刑（99年度偵字
第5282號），本院認為不應以簡易程序行之，改依通常程序審理
，判決如下：
    主  文
乙○○共同毀壞門扇竊盜，累犯，處有期徒刑拾月。
被訴無故侵入他人住宅部分公訴不受理。
    事  實
一、乙○○前因竊盜案件，經本院以96年度易字第2034號判決判
    處有期徒刑五月、十月，應執行有期徒刑一年二月確定；復
    因毒品危害防制條例施用毒品案件經本院以96年度訴字第29
    83號判決判處有期徒刑十一月確定；上開三罪經定應執行刑
    為有期徒刑二年，入監服刑經縮短刑期後於民國98年4 月15
    日期滿執行完畢，仍不知悔改。乙○○於99年2 月3 日上午
    11時至15時間某時許，騎乘車牌號碼ＢＭＡ－４９９號普通
    重型機車後載丙○○（經本院通緝中），行經丁○○位於高
    雄縣路竹鄉○○街172 號住處前，竟與丙○○臨時起意，基
    於意圖為自己不法所有之犯意聯絡，二人乃各自配戴由機車
    置物箱內所取出之乙○○其父所有手套二雙，未經丁○○同
    意，無故侵入丁○○前開住處一樓及二樓內（無故侵入住宅
    部分未據告訴），二人先在上開住處一樓竊取丁○○所有放
    在一樓抽屜內之新臺幣（下同）伍拾元硬幣20枚、拾元硬幣
    20枚、伍元硬幣41枚、壹元硬幣11枚得手；隨後丙○○更以
    徒手將上開住處一樓前往二樓之紗門門鎖扯壞（毀損部分未
    據告訴），乙○○則尾隨在後進入二樓，而在二樓抽屜內竊
    取金戒指2 只、銀戒指2 只、女用手錶2 只及紀念金幣2組
    得手。嗣於99年2 月3 日15時許，二人在上址二樓房間內繼
    續搜尋財物時，為巡邏員警發覺有異，當場逮捕查獲。
二、案經丁○○告訴高雄縣政府警察局湖內分局報告臺灣高雄地
    方法院檢察署檢察官偵查後聲請簡易判決處刑，本院改依通
    常程序審理。
    理  由
一、按被告以外之人於審判外之言詞或書面陳述，除法律有規定
    者外，依刑事訴訟法第159 條第1 項規定，固不得作為證據
    。然同法第159 條之5 第1 項規定，被告以外之人於審判外
    之陳述，雖不符上述規定，而經當事人於審判程序同意作為
    證據，法院審酌該言詞陳述或書面陳述作成時之情況，認為
    適當者，亦得為證據。查被告乙○○對於檢察官所提之各項
    證據方法，均不爭執其證據能力，本院審酌該等言詞供述及
    書面作成時之情況認為適當，均無不宜作為證據之情事，依
    刑事訴訟法第159 條之5 規定，均得作為證據，合先敘明。
二、上開犯罪事實，業據被告乙○○於本院審理時自白不諱，核
    與證人即共同被告丙○○於警詢及偵查中所為陳述一致，並
    與證人即被害人丁○○於警詢時所為之證述互核相符；此外
    ，復有扣押筆錄所示扣押物品目錄表一紙及被害人丁○○領
    回遭竊物品之贓物認領保管單一份在卷可憑，另有現場蒐證
    照片22張在卷可資佐證，足認被告自白與事實相符，應可採
    信。綜上，本案事證明確，被告乙○○犯行已堪認定，應依
    法論科。
三、按鑲在紗門門上之鎖，該鎖即構成門之一部，如加以毀壞，
    即應認係毀壞門扇。核被告乙○○所為，係犯刑法第321 條
    第1 項第3 款毀壞門扇竊盜罪。聲請簡易判決處刑意旨認被
    告乙○○乃觸犯刑法第320 條第1 項普通竊盜罪，尚有未恰
    ，惟因起訴之基礎社會事實同一，且檢察官已將毀壞門扇部
    分記載於犯罪事實，自應依刑事訴訟法第300 條之規定變更
    起訴法條。被告乙○○與同案被告丙○○二人間，就上開加
    重竊盜犯行有犯意聯絡及行為分擔，應論以共同正犯。又被
    告乙○○曾因竊盜及違反毒品危害防制條例施用毒品前科，
    經法院判處應執行有期徒刑二年，於98年4 月15日執行完畢
    ，有臺灣高等法院被告前案紀錄表一份在卷可憑，其受有期
    徒刑之執行完畢，五年以內故意再犯本件有期徒刑以上之罪
    ，為累犯，應依刑法第47條第1 項之規定加重其刑。爰審酌
    被告乙○○所竊得財物之價值約6000元，查獲當時已將全部
    贓物歸還被害人，尚未對被害人造成嚴重損害，犯後能坦承
    犯行，態度尚稱良好，但被告自86年起迄今曾有多次竊盜前
    科，有臺灣高等法院被告前案紀錄表一份可查等一切情狀，
    量處如主文第一項所示之刑，以資懲儆。而被告乙○○及丙○○實行本件竊盜犯罪所配戴之手套二雙，為被告乙○○之
    父所有，業據被告乙○○於本院審理時供承在卷，上開手套
    既非被告二人所有之物，即無庸為沒收之諭知，附此敘明。
四、被告乙○○被訴無故侵入他人住宅部分，公訴意旨係以被告
    乙○○於實行前開論罪科刑之竊盜事實時，係臨時起意侵入
    丁○○位於高雄縣路竹鄉○○街172 號住處，因認被告乙○○就此涉有刑法第306 條之無故侵入他人住居罪嫌。然按告
    訴乃論之罪，未經告訴者，應諭知不受理之判決，刑事訴訟
    法第238 條第1 項、第303 條第3 款分別定有明文。本件被
    告涉犯刑法第306 條之侵入住居罪嫌（具體條項應為刑法第
    306 條第1 項），依同法第308 條第1 項規定，須告訴乃論
    。然查，被害人丁○○在本件中僅於99年2 月3 日有前往警
    局製作過一次調查筆錄，依據該筆錄第2 頁倒數第4-5 行之
    記載，檢察係抽象詢問「妳是否要對這二名竊嫌乙○○、丙○○提出告訴？」被害人丁○○則具體回答「我要提出竊盜
    告訴」（見偵查卷第15頁），既被害人丁○○就無故侵入住
    居部分未具體提出告訴，且上開情形亦無可補正，並已於六
    個月之告訴期間，檢察官就此向本院聲請簡易判決處刑，即
    有未合，自應就此部分諭知公訴不受理如主文第二項所示。
本案經檢察官王清海到庭執行職務。
據上論斷，應依刑事訴訟法第299 條第1 項前段、第300 條、第
303 條第3 款，刑法第28條、第321 條第1 項第2 款、第47條第
1 項，判決如主文。
中    華    民    國    99    年    9     月    24    日
                  刑事第三庭    法  官  李東柏
以上正本證明與原本無異。
如不服本判決應於收受判決後10日內向本院提出上訴書狀，並應
敘述具體理由。其未敘述上訴理由者，應於上訴期間屆滿後20日
內向本院補提理由書(均須按他造當事人之人數附繕本)「切勿逕
送上級法院」。
                                書記官  唐佳安
中    華    民    國    99    年    9     月    24    日
附錄本案論罪科刑法條全文：
刑法第321 條第1 項第2 款
犯竊盜罪而有左列情形之一者，處六月以上、五年以下有期徒刑
：二、毀越門扇、牆垣或其他安全設備而犯之者。

司法院資訊處製作；財團法人民間司法改革基金會備份。
